# 陈老师：关于资产组中单项资产的减值问题

提问人：再弱 时间：2022-08-29 16:23:08
陈版主好： 已知总资产组需要减值 210 ，abc账面价值分别为 100 、 100 、 100 ，然后减值分摊 70 、 70 、 70 ，但是c单项资产可回收金额是 20 ，预计要额外减值 10 ，这种情况下abc分别怎么减值？
1 、是按照 70 、 70 、 70 减值，不考虑c额外的单项资产减值，理由：因为c在资产组内，无需按单项资产额外考虑减值。
2 、A减值 80 、B减值 65 、C减值 65 。

回答人：chenyiwei
这里要注意确定：既然三项资产作为一个整体资产组进行减值测试和计提减值，则C单项资产的可收回金额 20 是如何确定的？如果只是依据C资产的直接出售价格，则因其直接对外出售价格（公允价值减去处置费用）低于作为资产组一部分的可收回金额（未来现金流量现值），那么应当以后者（较高者）作为可收回金额。
所以一般理解应当是第一种结果：“按照 70 、 70 、 70 减值，不考虑c额外的单项资产减值，理由：因为c在资产组内，无需按单项资产额外考虑减值”。